臺灣彰化地方法院刑事判決
111年度訴緝字第10號
公  訴  人  臺灣彰化地方檢察署檢察官
被      告  黃俊宏




上列被告因違反毒品危害防制條例案件，經檢察官提起公訴（10
8年度撤緩毒偵字第32號），本院判決如下：
    主    文
本件公訴不受理。
    理    由
一、公訴意旨如附件檢察官起訴書所載。
二、按起訴之程序違背規定者，應諭知不受理之判決，並得不經
    言詞辯論為之，刑事訴訟法第303條第1款、第307條分別定
    有明文。次按毒品條例第24條第1項、第2項規定於修正後，
    檢察官可依刑事訴訟法第253條之2第1項第4款至第6款或第8
    款規定，為多元之附條件緩起訴處分，不限於「附命緩起訴
    」，以使毒品施用者獲得有利於戒除毒癮之適當處遇，且該
    附條件緩起訴經撤銷後，檢察官應繼續偵查或起訴，其立法
    理由並說明：「緩起訴處分是利用機構外之處遇，協助施用
    毒品者戒除毒癮，為達成戒除毒癮之目的，於撤銷緩起訴處
    分後，宜由檢察官依法繼續偵查或起訴，亦即仍有現行條文
    第20條觀察、勒戒及強制戒治制度之適用，俾利以機構內之
    處遇方式協助其戒除毒癮，亦得為不同條件或期限之緩起訴
    處分」等語，與修正前所定之「依法追訴」不同，則新法規
    定之附條件緩起訴處分與曾受「觀察、勒戒或強制戒治」之
    處遇，已無法等同視之（最高法院110年度臺上字第2096號
    判決意旨參照）。
三、經查，被告前因施用毒品案件，經臺灣彰化地方檢察署檢察
    官以105年度毒偵字第1946號為緩起訴處分，嗣該處分因被
    告於緩起訴期間內，未完成戒癮治療、精神治療、心理輔導
    或其他適當之處遇措施，及違反預防再犯所為之必要命令，
    經該署檢察官職權撤銷原處分等情，有前開緩起訴處分書、
    撤銷緩起訴處分書、臺灣高法院被告前案紀錄表在卷可稽。
    揆諸前揭規定及說明，被告之附命緩起訴處分縱經撤銷，仍
    不得視為事實上已接受等同「觀察、勒戒或強制戒治」之處
    遇執行完畢，而應回復原緩起訴處分不存在之狀態，則本案
    檢察官逕予提起公訴，應認其起訴程序違背規定，且無從補
    正，爰不經言詞辯論，逕為諭知不受理之判決。
四、據上論斷，應依刑事訴訟法第303條第1款、第307條，判決
    如主文。
本案經檢察官陳昭蓉提起公訴。
中　　華　　民　　國　　111 　年　　3 　　月　　8 　　日
                  刑事第四庭      審判長法  官  余仕明
                                        法  官　許家偉
　　　　　　　　　                      法  官  林怡君
以上正本證明與原本無異。
如不服本判決應於收受判決後20日內向本院提出上訴書狀，並應敘述具體理由；其未敘述上訴理由者，應於上訴期間屆滿後20日內向本院補提理由書（均須按他造當事人之人數附繕本）「切勿逕送上級法院」。　　　　　　　　　　　　　 
中　　華　　民　　國　　111 　年　　3 　　月　　8 　　日
                                        書記官  馬竹君
臺灣彰化地方檢察署檢察官起訴書
                                 108年度撤緩毒偵字第32號
　　被　　　告　黃俊宏　男　00歲（民國00年0月00日生）
　　　　　　　　　　　　住彰化縣○○鄉○○巷0○0號
　　　　　　　　　　　　居彰化縣○○鎮○○街00巷00號
　　　　　　　　　　　　國民身分證統一編號：Z000000000號
上列被告因違反毒品危害防制條例案件，前經緩起訴處分，嗣經
撤銷緩起訴處分，業經偵查終結，認應提起公訴，茲敘述犯罪事
實及證據並所犯法條如下：
　　　　犯罪事實
一、黃俊宏基於施用第一級毒品海洛因之犯意，於民國105年7月
    13日上午9時許，在位於彰化縣○○市○○路0段000號之本署報
    到處外路旁，以將海洛因摻入香菸內點燃後吸食煙霧之方式
    ，施用第一級毒品海洛因1次。嗣因其為受保護管束人，於
    同日上午10時26分至本署觀護人室接受尿液採集送驗，結果
    呈可待因及嗎啡陽性反應。
二、案經本署檢察官簽分暨彰化縣警察局移送偵辦。
　　　　證據並所犯法條
一、證據清單：
編號 證  據  方  法 待  證  事  實  ㈠ 被告黃俊宏於本署偵訊中之自白 被告有上述施用第一級毒品海洛因之事實。  ㈡ 本署施用毒品犯受保護管束人尿液檢體監管紀錄表、正修科技大學超微量研究科技中心尿液檢驗報告各1紙 被告驗尿結果呈嗎啡、可待因陽性反應之事實。  ㈢ 刑案資料查註紀錄表、全國施用毒品案件紀錄表 被告前經本署檢察官以105年度毒偵字第1946號為緩起訴處分確定，嗣經本署檢察官以108度撤緩字第48號撤銷上開緩起訴處分確定之事實。 
二、按毒品危害防制條例第24條規定本法第20條第1項及第23條
    第2項之程序，於檢察官先依刑事訴訟法第253條之1第1項、
    第253條之2之規定，為附命完成戒癮治療之緩起訴處分時，
    或於少年法院（地方法院少年法庭）認以依少年事件處理法
    程序處理時，不適用之（第1項）。前項緩起訴處分，經撤
    銷者，檢察官應依法追訴（第2項）。係一般刑事訴訟程序
    之例外規定，屬刑事訴訟法第1條第1項規定之「其他法律所
    定之訴訟程序」。該第2項既規定，前項（第2項）緩起訴處
    分，經撤銷者，檢察官應依法追訴，即已明示施用毒品案件
    於撤銷緩起訴處分後之法律效果為「依法追訴」，而非適用
    刑事訴訟法第253條之3所定撤銷緩起訴處分後得「繼續偵查
    或起訴」規定，此乃因檢察官已依毒品危害防制條例第24條
    第1項為附命完成戒癮治療之緩起訴處分，被告事實上已接
    受等同「觀察、勒戒」之處遇，惟其竟未能履行該條件，自
    應於撤銷緩起訴處分後依法起訴，而無再次聲請法院裁定觀
    察、勒戒之必要。（最高法院100年第1次刑庭會議決議參照
    ）經查，被告前揭犯行，原經本署檢察官依刑事訴訟法第25
    3條之1第1項、第253條之2第1項第6、8款之規定，為附命完
    成戒癮治療之緩起訴處分，惟被告於本案緩起訴前，因故意
    犯持有第一級毒品罪，在緩起訴期間內受臺灣彰化地方法院
    於107年5月23日以107年度訴字第373號為有期徒刑1年2月之
    宣告，而經本署檢察官以108年度撤緩字第48號撤銷原緩起
    訴處分，依上開說明，本件自應逕行起訴。
三、核被告所為，係犯毒品危害防制條例第10條第1項之施用第
    一級毒品罪嫌。
四、依毒品危害防制條例第24條第2項，刑事訴訟法第251條第1
    項提起公訴。
　　此　致
臺灣彰化地方法院
中　　華　　民　　國　　108 　年　　5 　　月　　16　　日
 　　　　　　　　　　　　   　檢  察  官  陳昭蓉
本件正本證明與原本無異
中　　華　　民　　國　　108 　年　　5 　　月　　22　　日
                              書  記  官  黃郁婷
附錄本案所犯法條全文
毒品危害防制條例第10條
施用第一級毒品者，處6月以上5年以下有期徒刑。
施用第二級毒品者，處3年以下有期徒刑。